【裁判字號】    91,婚,504
【裁判日期】    920520
【裁判案由】    履行同居
【裁判全文】
臺灣嘉義地方法院民事判決  九十一年度婚字第五○四號
    原      告  甲○○  籍設嘉.
                        現住嘉.
    被      告  乙○○
右當事人間離婚事件，本院判決如左：
    主      文
准原告與被告離婚。
訴訟費用由被告負擔。
    事      實
甲、原告方面：
    一、聲明：求為判決，如主文所示。
    二、陳述：兩造為夫妻，婚姻關係仍存續中，詎被告竟於九十一年七月底，在嘉
        義縣大林鎮過溪里附近，駕車衝撞原告，致原告身心受創。復於九十一年十
        月初，拿鐵樂士紅色噴漆，噴灑原告所使用之汽車，還多次揚言要砸車。另
        被告復以行動電話簡訊通知被告將戶籍遷出、健保自付，並將留下之物品全
        部搬走等語，並於九十一年十一月二十三日，再以行動電話簡訊向原告揚言
        ：「我保證你絕對要付出相當大的代價」、「死光光」等語。再於同年月向
        原告揚言：「趕快去備案，你趕快去備案，你爸打算通緝要來跟你們拼」等
        語，並在網路上散播不實謠言，有損原告名譽之郵件，為此，原告爰依民法
        一千零五十二條第二項規定，請求判准兩造離婚。
    三、證據：提出相片、電子郵件、錄音帶等件為證，並聲請訊問證人許貌容。
乙、被告方面：
    一、聲明：同意離婚。
    二、陳述：被告確有為原告所指郵寄電子郵件之行為，而原告前揭所主張之事實
        ，是原告做的。
    三、證據：提出戶籍謄本為證。
    理      由
一、本件原告起訴主張，兩造為夫妻，婚姻關係仍存續中，詎被告竟於九十一年七月
    底，在嘉義縣大林鎮過溪里附近，駕車衝撞原告，致原告身心受創。復於九十一
    年十月初，拿鐵樂士紅色噴漆，噴灑原告所使用之汽車，還多次揚言要砸車。另
    被告復以行動電話簡訊通知被告將戶籍遷出、健保自付，並將留下之物品全部搬
    走等語，並於九十一年十一月二十三日，再以行動電話簡訊向原告揚言：「我保
    證你絕對要付出相當大的代價」、「死光光」等語。再於同年月向原告揚言：「
    趕快去備案，你趕快去備案，你爸打算通緝要來跟你們拼」等語，並在網路上散
    播不實謠言，有損原告名譽之郵件等情，為被告到庭自認屬實，此外，復有戶籍
    謄本、相片、電子郵件、錄音帶等件為證，並經證人許貌容到庭證述明確，堪認
    原告前揭所主張之事實，均可採信。
二、按婚姻乃一男一女之兩性結合，以組織家庭，共同生活為目的。故有足以破壞共
    同生活或難以維持共同生活之情事發生，允宜許其離婚以消滅婚姻關係。七十四
    年六月三日修正公布之民法親屬編，就裁判離婚之原因，為應實際需要，參考各
    國立法例，增設民法第一千零五十二條第二項，明定有同條第一項以外重大事由
    ，難以維持婚姻者，亦得請求離婚。是對於家庭生活之美滿幸福，有妨礙之情形
    ，即認其與此之所謂難以維持婚姻之重大事由相當；又按民法親屬編於七十四年
    修正後，於第一千零五十二條增列第二項離婚事由之概括規定，其目的在使夫妻
    請求裁判離婚之事由較富彈性。是夫妻間發生足以使婚姻難以維持之重大事由者
    ，雖不符合該條第一項所列各款情形，亦無不准依該法條第二項訴請離婚（最高
    法院七十九年度台上字第一○四○號判決及最高法院八十六年三月四日八十六年
    度第二次民事庭會議決議參照）。所謂難以維持婚姻之重大事由，即謂該事由已
    足妨害婚姻互愛、互信、互諒之基礎，致婚姻生破綻而無回復之希望，在客觀上
    已達於任何人處於同一境況，均將無意維持婚姻之程度。經查：本件被告除有駕
    車衝原告之行為外，復迭次恐嚇原告，並以鐵樂士噴漆，噴灑原告所使用之汽車
    ，均見前述，更甚者，被告竟在網路上張貼足以破壞原告名譽之郵件及照片，除
    見上述外，復有該電子郵件附卷可稽，是依被告上開行為，堪認，已足妨害婚姻
    互愛、互信、互諒之基礎，致婚姻生破綻而無回復之希望，在客觀上已達於任何
    人處於同一境況，均將無意維持婚姻之程度。再者，本件被告就前開致兩造無法
    共同生活難以維持婚姻之事實，乃有前述之過失存在，有如上述，從而，原告依
    民法第一千零五十二條第二項之規定，請求判決與被告離婚，為有理由，應予准
    許。
三、兩造其餘主張及所提證據，經審酌後，核與判決結果不生影響，爰不予一一贅述
    ，附此敘明。
四、據上論結，本件原告之訴為有理由，依民事訴訟法第七十八條，判決如主文。
中      華      民      國    九十二    年      五      月     二十     日
~B臺灣嘉義地方法院家事法庭
~B    法  官  王漢章
右為正本係照原本作成
如對本判決上訴應於判決送達後廿日內向本院提出上訴狀
~B    書記官  彭帥雄


司法院資訊處製作；財團法人民間司法改革基金會備份。
